臺灣板橋地方法院民事判決　　　　　　　　　　　　　九十三年度婚字第四五一號
　　原　　　告　甲○○
　　被　　　告　乙○○
右當事人間請求離婚事件，本院於中華民國九十三年六月二十三日言詞辯論終結，判
決如左：
    主    文
准原告與被告離婚。
訴訟費用由被告負擔。
    事實及理由
一、原告主張：兩造於民國九十二年五月十二日結婚，婚前即生有一子一女，婚後兩
    造及二名子女與被告之母、兄、妹共同生活。詎被告貪玩，經常半夜還不回家，
    而被告媽媽看錢很重，認為原告嫁過去是要幫她賺錢的，原告無法滿足其需求，
    致與其家人時有衝突。於九十二年六月中旬，被告哥哥不知何故大吵大鬧，因小
    孩在睡覺原告勸阻其吵鬧，致被告哥哥心生不悅而毆打原告，往原告頭上打；在
    此之前當原告懷孕女兒時，因為長子皮膚長膿，原告質問被告媽媽怎麼照顧小孩
    的，被告哥哥聽後不悅，亦毆打原告；九十二年八月二十一日，被告媽媽又向原
    告索取新台幣（以下同）五萬元，原告沒有那麼多錢給她，被告媽媽就辱罵原告
    外面有男人、沒家教、下賤等語，致雙方發生衝突，事後原告離家；於九十二年
    九月初原告之母偕同原告、原告乾姐回去瞭解兩造之情況，被告媽媽把一切過錯
    推到原告身上，雙方又生爭執，被告哥哥即拿椅子毆打原告頭部，致原告整個人
    癱倒在地，被告哥哥猶繼續毆打數下，其後被告妹妹亦與原告起衝突，兩人又互
    毆；被告媽媽還寫信及打電話辱罵原告父母為狗、畜牲。兩造婚姻已無法維持，
    為此依據民法第一千零五十二條第二項規定的事由請求離婚。並聲明：准原告與
    被告離婚。
二、被告辯稱：（一）被告哥哥打原告是因為原告與被告媽媽吵架；（二）九十二年
    九月初那天原告媽媽偕同原告及原告乾姐三人至被告住處，被告去買飲料，回來
    時，看到原告和被告哥哥互毆，徒手打來打去，原告並沒有倒在地上，被告遂與
    哥哥吵架，問他為什麼要打我老婆？被告即與哥哥打架，被告妹妹來勸架，原告
    對被告妹妹說話態度惡劣，被告妹妹說你害我兩個哥哥打架，她們兩個人就打起
    來，原告乾姐也一起打被告妹妹。（三）被告媽媽有罵他們狗、畜生等語。並聲
    明：原告之訴駁回。
三、原告主張之事實，已據原告提出
    ：「（九十二年九月初當天發生什麼事情？）那天我帶原告、原告的乾姐到被告
    家，要去問明原因，我問他媽媽說為什麼他們吵吵鬧鬧，我女兒不願意回家，他
    媽媽說我女兒的不是，說她早上不起來煮飯，還說家裡沒有錢，要我女兒發落，
    當時我女兒不知道說什麼，被告的哥哥就動手打我女兒，拿椅子要打她的頭，我
    去阻擋沒有打到，後來用拳頭打我女兒，把她壓在地上打，還要拿東西打我女兒
    ，後來被告回來了，他跟他哥哥打架，我要抱孫子，被告的妹妹不讓我抱，我女
    兒跟他妹妹起衝突，兩個人就打起來了。他媽媽還會打電話及寫信來罵，還罵說
    我們很厲害，教出這麼厲害的女兒，說我們畜牲、狗。」，證人即原告之父廖武
    輝證稱：「（你知不知道原告與被告家人相處情形？）原告會回娘家訴苦，說被
    被告的哥哥打，他媽媽一個禮拜寫三封信來罵還打電話，罵我和我太太說狗、畜
    牲，被告娶我女兒不花一毛錢就賺兩個小孩。」各等語。且被告就其兄曾毆打原
    告及其母以「狗」「畜牲」等語辱罵原告家人等情，亦自承不諱。是本院綜上事
    證，自堪信原告主張之事實為真正。
四、按民法第一千零五十二條第二項前段規定：「有前項以外之重大事由，難以維持
    婚姻者，夫妻之一方得請求離婚。」，其目的在使夫妻請求裁判離婚之事由較富
    彈性。又婚姻係以夫妻之共同生活為目的（民法第一千零一條規定），配偶應互
    相協力保持其共同生活之圓滿及幸福。查兩造婚後與被告之母、兄、妹共同生活
    ，詎因金錢問題時生爭吵，被告之兄數次毆打原告，被告之母則辱罵原告外面有
    家人，致雙方衝突不斷，原告自九十二年八月二十一日衝突後返回娘家，兩造即
    處於分居狀態迄今，本院審理中多次勸諭兩造平心靜氣協談，被告雖拒不離婚，
    惟亦堅拒與原告協談，並稱「沒有什麼好談」「不可能（談）」，足見兩造因前
    開事由已致感情破裂復合無望，夫妻關係應存之基本維繫及義務已不存在，而達
    於難以繼續維持婚姻之重大事由，是揆諸上揭法條規定，原告據以訴請判決離婚
    ，依法即無不合，應予准許。
五、訴訟費用負擔之依據：民事訴訟第七十八條。
中　　　華　　　民　　　國　　九十三　　年　　　七　　　月      七      日
                                臺灣板橋地方法院家事庭
                                    法  官  毛崑山
右正本證明與原本無異。
如對本判決不服，應於判決送達後二十日內向本院提出上訴狀。
中　　　華　　　民　　　國　　九十三　　年　　　七　　　月      七      日
                                    書記官  廖宮仕
